# 联营企业收购股权形成控制的商誉问题

提问人：金宝妈咪 时间：2020-12-30 08:05:11
请教陈老师：
原A公司持有B公司47%的股权，对其产生重大影响，按联营企业核算；本年A公司自B公司其他股东处购买了B公司4%的股权，合计持股比例为51%，对B公司形成控制，本年将B公司纳入合并报表范围，请教以下问题：
1. A公司支付的购买B公司4%股权的金额直接计入A公司长期股权投资-投资成本；另以前年度按联营企业核算确认的历年投资收益也同步转为长期股权投资-投资成本，即A公司对B公司形成控制时的投资成本为：47%股权的成本+4%股权的成本+形成控制前历年按权益法确认的投资收益。这样理解是否合理？
2. B公司的账面价值即为公允价值，A公司购买B公司4%股权时支付的对价大于按账面价值乘以4%股权的差额是否应在合并报表中确认为商誉？
3. A公司于购买日之前持有的B公司的47%的股权应当按照该股权在购买日的公允价值进行重新计量，因B公司的账面价值即为公允价值，且历年均按权益法确认了投资收益，所以公允价值与其账面价值没有差异，所以不用确认任何投资收益。但因购买4%股权时支付对价大于按账面价值乘以股权，4%股权的差额如果在合并报表层面确认为商誉，则47%股权是否需要做什么调整呢？在此案例中，是否可以理解对于购买日之前的47%股权在合并报表层面不作任何调整，仅确认购买4%股权差额部分为商誉？
以上，麻烦陈老师赐教，谢谢！

回答人：chenyiwei
1 、A公司的合并报表层面可以这样理解。
2 、对于购买日之前的47%股权在合并报表层面仍需按要求进行任何调整。所确认的商誉是针对购买日后母公司持有的51%股权，不是仅仅指在购买日增持的这部分股权。